臺中高等行政法院裁定
111年度交上字第55號
上  訴  人  許全旺                                      

被 上訴 人  臺中市交通事件裁決處

代  表  人  黃士哲              
上列當事人間交通裁決事件，上訴人對於中華民國111年4月29日
臺灣臺中地方法院110年度交字第462號行政訴訟判決，提起上訴
，本院裁定如下：
　　主  文
上訴駁回。
上訴審訴訟費用新臺幣750元由上訴人負擔。
　　理  由
一、按對於交通裁決事件之判決提起上訴，非以其違背法令為理
    由，不得為之，且應於上訴理由中表明原判決所違背之法令
    及其具體內容之事由，或表明依訴訟資料可認為原判決有違
    背法令之具體事實之事由，行政訴訟法第237條之9第2項準
    用第235條第2項及第236條之1規定甚明。是對於地方法院交
    通裁決事件之判決上訴，非以其違背法令，且於上訴理由中
    表明上開事由之一者，即屬不應准許，應認為不合法而駁回
    之。又依同法第237條之9第2項準用第236條之2第3項、第24
    3條第1項規定，判決不適用法規或適用不當者，為違背法令
    ；而判決有第243條第2項所列各款情形之一者，為當然違背
    法令。故當事人對於地方法院交通裁決事件之判決上訴，依
    行政訴訟法第237條之9第2項準用第236條之2第3項、第243
    條第1項規定，以判決有不適用法規或適用不當為理由時，
    其上訴狀或理由書應表明原判決所違背之法令及其具體內容
    ；若係成文法以外之法則，應揭示該法則之旨趣，倘為司法
    院解釋，則為揭示該解釋之字號或其內容。又以行政訴訟法
    第237條之9第2項準用第236條之2第3項、第243條第2項所列
    各款情形為理由時，其上訴狀或理由書，應揭示合於該條項
    各款之事實。上訴狀或理由書如未依此項方法表明者，即難
    認為已對交通裁決事件判決之違背法令有具體指摘，其上訴
    自難認為合法。
二、上訴人所有號牌BCR-3327號自用小客車(下稱系爭車輛）於
    民國110年8月10日14時20分，行經國道1號南向175公里，因
    「行駛高速公路未依規定變換車道」、「在道路上蛇行」及
    「在道路上蛇行(處車主)」之違規行為，遭民眾於110年8月
    15日檢具事證檢舉，經內政部警政署國道公路警察局第三公
    路警察大隊（下稱舉發機關）員警認定上訴人違反道路交通
    管理處罰條例第33條第1項第4款、第43條第1項第1款及第43
    條第4項之規定，逕行對車主即上訴人製開第ZCA840095、ZC
    A840842、ZCA840843號舉發違反道路交通管理事件通知單。
    上訴人僅爭執ZCA840842、ZCA840843號舉發通知單，審酌上
    訴人未於到案期限檢具事證及應歸責人相關資料，向被上訴
    人告知應歸責人，被上訴人即依道路交通管理處罰條例第85
    條第4項規定，推定上訴人有過失，並依道路交通管理處罰
    條例第85條第1項後段「仍依本條例各該違反條款規定處罰
    」之規定，續於110年10月29日以中市裁字第68-ZCA840842
    號裁決書，依道路交通管理處罰條例第43條第1項第1款、第
    63條第1項第3款、第24條第1項第3款及「違反道路交通管理
    事件統一裁罰基準表」之規定，按期限內到案之基準，裁處
    上訴人第1階段罰鍰新臺幣（下同）18,000元，記違規點數3
    點，並應參加道路交通安全講習。並於同日以中市裁字第68
    -ZCA840843號裁決書，依道路交通管理處罰條例第43條第4
    項前段及「違反道路交通管理事件統一裁罰基準表」之規定
    ，吊扣上訴人汽車牌照6個月。上訴人不服，向臺灣臺中地
    方法院提起行政訴訟，經該院以110年度交字第462號判決（
    下稱原判決）駁回。上訴人仍不服，提起本件上訴。
三、上訴意旨略以：
　　本事件係因當時上訴人身體不適、腹部絞痛，急於下中港交
    流道而未打方向燈，導致上訴人違規。上訴人服從原判決，
    深具悔意，且願意受罰並繳納18,000元。惟因上訴人家有年
    邁母親，罹患帕金森氏症，需依照醫囑定期回診及物理治療
    ，系爭車輛為家中必用之交通工具，如被吊扣車牌，必造成
    全家生計及生活之不便。現今疫情嚴峻，於防疫期間，更顯
    得系爭車輛之重要，加上兒媳婦於今年8月中旬即將生產，
    故請求免去吊扣系爭車輛牌照6個月之處分等語。聲明請求
    廢棄原判決、第一、二審訴訟費用均由被上訴人負擔。
四、本院查:
  ㈠原判決依原審法院於111年4月1日勘驗舉發機關所提供之採證
    光碟所做成之勘驗筆錄為據，認定上訴人駕駛系爭車輛於短
    短不到一分鐘內，沿國道1號南向175公里行駛，有多次未與
    其他車輛保持安全距離之情況下，沿途任意連續變換車道，
    並穿梭行駛之危險駕車方式，顯然已超出一般用路人對其行
    車動線之合理期待，足以影響或危及其他用路人之行車安全
    ，致生道路使用之交通危險，構成道路交通管理處罰條例第
    43條第1項第1款規定「在道路上蛇行」之違規事實，於判決
    中已詳細論述其事實認定之依據及得心證之理由，並於理由
    中對上訴人原審主張不採之理由，詳予指駁。
  ㈡上訴人上訴主張考量疫情及家人需要用車，請求不吊扣系爭
    車輛牌照等云，核屬其個人事由，非關乎本件違規事實之認
    定及適用法律有否違誤應審究之事項，上訴人並未具體表明
    原判決合於不適用法規、適用法規不當或行政訴訟法第243
    條第2項所列各款之情形，難認對原判決之如何違背法令已
    有具體之指摘。上訴人提起本件上訴，依前開規定及說明，
    並不合法，應予駁回。
五、末按，行政訴訟法第237條之9第2項規定，交通裁決事件之
    上訴準用同法第237條之8第1項之規定，是交通裁決事件之
    上訴，行政法院為訴訟費用之裁判時，應確定其費用額。本
    件上訴人對於交通裁決事件之上訴，既經駁回，上訴審訴訟
    費用750元（上訴裁判費）應由上訴人負擔，爰併予確定如
    主文第2項所示。
六、結論：本件上訴為不合法，應予駁回。
中　　華　　民　　國    111    年    7    月    15    日
                臺中高等行政法院第一庭
                          審判長法  官  沈  應  南  
                                法  官  張  鶴  齡
                                法  官  楊  蕙  芬
以上正本證明與原本無異。
本裁定不得抗告。
中　　華　　民　　國    111    年    7    月    15    日
                                書記官  許  巧  慧